【裁判字號】    98,訴,66
【裁判日期】    980227
【裁判案由】    違反毒品危害防制條例
【裁判全文】
臺灣新竹地方法院刑事判決                98年度訴字第66號
公  訴  人  臺灣新竹地方法院檢察署檢察官
被      告  甲○○
上列被告因違反毒品危害防制條例案件，經檢察官提起公訴（97
年度毒偵字第1888號），經本院合議庭裁定依簡式審判程序判決
如下：
    主  文
甲○○施用第一級毒品，累犯，處有期徒刑玖月。扣案之注射針
筒支、止血帶壹條及黑色眼鏡盒壹個均沒收之。
    事  實
一、甲○○前曾於民國93年間因違反毒品危害防制條例案件，經
    本院於94年1 月17日以93年度訴字第307 號就施用第一級毒
    品判處有期徒刑6 月，施用第二級毒品部分判處有期徒刑6
    月，應執行有期徒刑11月，於94年2 月10日確定；又於94年
    間因違反毒品害防制條例案件，經本院於94年8 月24日以94
    年度訴字第521 號判處有期徒刑6 月，於94年9 月19日確定
    。嗣上揭案件，經本院於96年7 月16日以96年度聲減字第57
    號裁定減為有期徒刑3 月、3 月及3 月，應執行有期徒刑8
    月確定，並於94年6 月29日開始執行，於95年6 月22日假釋
    出監，又經撤銷假釋，入監執行，應執行殘刑3 月16日，並
    於96年7 月16日縮刑期滿執行完畢。
二、甲○○前曾於91年間因施用毒品案件，經臺灣臺中地方法院
    檢察署檢察官聲請，而經臺灣臺中地方法院於91年8 月26日
    以91年度毒聲字第2347號裁定送勒戒處所觀察、勒戒，旋因
    觀察、勒戒結果，因認無繼續施用毒品傾向，於91年9 月12
    日執行完畢出所，並經臺灣臺中地方法院檢察署檢察官於91
    年9 月11日以91年度毒偵字第2544號為不起訴處分確定。其
    又於93年間因施用毒品案件，經本院於94年1 月17日以93年
    度訴字第307 號就施用第一級毒品部分判處有期徒刑6 月，
    施用第二級毒品判處有期徒刑6 月，應執行有期徒刑11月，
    於94年2 月10日確定。又於94年間因施用毒品案件，經本院
    於94年8 月24日以94年度訴字第521 號判處有期徒刑6 月，
    於94年9 月19日確定。又於96年間因施用毒品案件，經本院
    於97年2 月27日以96年度訴字第686 號判處有期徒刑8 月，
    減為有期徒刑4 月確定。又於97年3 月間因施用毒品案件，
    經本院於97年8 月28日以97年度訴字第457 號就施用第一級
    毒品部分判處有期徒刑8 月，施用第二級毒品部分判處有期
    徒刑3 月，應執行有期徒刑9 月，於97年10月3 日撤回上訴
    。又於97年7 月間因施用毒品案件，經本院於97年10月31日
    以97年度訴字第1035號判處有期徒刑8 月。
三、惟甲○○猶不知悔改，復於前開觀察、勒戒處分執行完畢及
    前案違反毒品危害防制條例案件後，基於施用第一級毒品海
    洛因之犯意，於97年8 月8 日16時許，在其位於新竹市○○
    街160 巷7 號1 樓之租處內，以將海洛因摻入針筒內施打於
    皮膚血管內之方式，施用第一級毒品海洛因。嗣於97年8 月
    8 日18時10分許，在上址處，為警查獲，並扣得注射針筒3
    支、止血帶1 條及放置上揭注射針筒及止血帶之黑色眼鏡盒
    1 盒等物。
四、案經新竹市警察局第一分局報請臺灣新竹地方法院檢察署檢
    察官偵查起訴。
    理  由
一、本件被告甲○○所犯為毒品危害防制條例第10條第1 項之施
    用第一級毒品罪，非死刑、無期徒刑、最輕本刑為三年以上
    有期徒刑之罪，或高等法院管轄第一審之案件，被告於本院
    準備程序進行中，就被訴事實為有罪之陳述，經本院合議庭
    認合於新修正刑事訴訟法第273 條之1 第1 項之規定，裁定
    進行簡式審判程序，合先敘明。
二、訊據被告甲○○對於上揭時地以如事實欄所示方法施用第一
    級毒品海洛因等情坦承不諱，並有搜索經過及結果陳報書1
    份、新竹市警察局第一分局搜索扣押筆錄1 份、扣押物品目
    錄表1 份、照片3 幀等在卷足稽，復有注射針筒3支、止血
    帶1 條及放置上揭注射針筒及止血帶之黑色眼鏡盒1盒等物
    扣案足資佐證。而經警將被告親採封緘之尿液送驗結果，確
    呈嗎啡陽性反應等情，有新竹市警察局辦理煙毒、麻醉藥品
    案尿液送驗受檢人真實姓名代號對照表1 份及臺灣尖端先進
    生技醫藥股份有限公司於97年8 月20日所出具之濫用藥物檢
    驗報告各1 份附卷足憑，足見被告所為前開自白，確與事實
    相符而堪採信。
三、再者，被告前曾於91年間因施用毒品案件，經臺灣臺中地方
    法院檢察署檢察官聲請，而經臺灣臺中地方法院於91年8 月
    26日以91年度毒聲字第2347號裁定送勒戒處所觀察、勒戒，
    旋因觀察、勒戒結果，因認無繼續施用毒品傾向，於91年9
    月12 日 執行完畢出所，並經臺灣臺中地方法院檢察署檢察
    官於91 年9月11日以91年度毒偵字第2544號為不起訴處分確
    定。其又於93年間因施用毒品案件，經本院於94年1 月17日
    以93年度訴字第307 號就施用第一級毒品部分判處有期徒刑
    6 月，施用第二級毒品判處有期徒刑6 月，應執行有期徒刑
    11月，於94年2 月10日確定。又於94年間因施用毒品案件，
    經本院於94年8 月24日以94年度訴字第521 號判處有期徒刑
    6 月，於94年9 月19日確定。又於96年間因施用毒品案件，
    經本院於97年2 月27日以96年度訴字第686 號判處有期徒刑
    8 月，減為有期徒刑4 月確定。又於97年3 月間因施用毒品
    案件，經本院於97年8 月28日以97年度訴字第457 號就施用
    第一級毒品部分判處有期徒刑8 月，施用第二級毒品部分判
    處有期徒刑3 月，應執行有期徒刑9 月，於97年10月3 日撤
    回上訴。又於97年7 月間因施用毒品案件，經本院於97年10
    月31日以97年度訴字第1035號判處有期徒刑8 月等情，亦有
    臺灣新竹地方法院檢察署刑案資料查註紀錄表、法務部全國
    檢察官線上查詢刑案人犯在監所最新資料報表、臺灣臺中地
    方法院檢察署檢察官91年度毒偵字第2544號不起訴處分書、
    被告提示簡表、全國施用毒品案件紀錄表、受觀察勒戒人毒
    品及前科紀錄簡列表、矯正簡表及臺灣高等法院被告前案紀
    錄表各1 份在卷足憑。綜上，本案事證已臻明確，被告於前
    案觀察、勒戒處分執行完畢及前按違反毒品危害防制條例案
    件後再犯施用第一級毒品海洛因之犯行洵堪認定，應予依法
    論科。
三、按海洛因屬毒品危害防制條例第2 條第2 項第1 款所列之第
    一級毒品。核被告甲○○所為，係犯毒品危害防制條例第10
    條第1 項之施用第一級毒品罪。至其持有第一級毒品海洛因
    後，進而施用，其持有第一級毒品之低度行為，應為施用第
    一級毒品之高度行為所吸收，爰不另論其持有第一級毒品罪
    。又被告前曾於93年間因違反毒品危害防制條例案件，經本
    院於94年1 月17日以93年度訴字第307 號就施用第一級毒品
    判處有期徒刑6 月，施用第二級毒品部分判處有期徒刑6 月
    ，應執行有期徒刑11月，於94年2 月10日確定；又於94年間
    因違反毒品害防制條例案件，經本院於94年8 月24日以94年
    度訴字第521 號判處有期徒刑6 月，於94年9 月19日確定。
    嗣上揭案件，經本院於96年7 月16日以96年度聲減字第57號
    裁定減為有期徒刑3 月、3 月及3 月，應執行有期徒刑8 月
    確定，並於94年6 月29日開始執行，於95年6 月22日假釋出
    監，又經撤銷假釋，入監執行，應執行殘刑3 月16日，並於
    96年7 月16日縮刑期滿執行完畢等情，有臺灣新竹地方法院
    檢察署刑案資料查註紀錄表及臺灣高等法院被告前案紀錄表
    各1 份在卷足按，其於5 年以內再犯本件有期徒刑以上之罪
    ，為累犯，應依刑法第47條第1 項規定加重其刑。爰審酌被
    告曾因施用毒品而觀察、勒戒及經判刑在案，猶不知悔悟，
    卻再犯本案犯行，顯然自制力薄弱，本案施用毒品種類、犯
    罪手段、情節、所生危害，及被告所為係戕害自身身心健康
    ，犯後尚能坦承犯行，態度良好等一切情狀，量處如主文所
    示之刑，以資懲儆。又扣案之注射針筒3 支及止血帶1 條等
    物，均為被告所有且係供其為施用第一級毒品海洛因犯行時
    所用之物；又黑色眼鏡盒1 個，亦為被告所有且係供其裝置
    前述注射針筒及止血帶所用之物等情，業據被告供述在卷，
    爰均應依刑法第38條第1 項第2 款之規定宣告沒收之。
據上論斷，應依刑事訴訟法第273 條之1 第1 項、第299 條第1
項前段，毒品危害防制條例第10條第1 項，刑法第11條前段、第
47條第1 項、第38條第1 項第2 款，判決如主文。
本案經檢察官陳玉華到庭執行職務。
中    華    民    國    98    年    2     月    27    日
                  刑事第一庭    法  官   楊惠芬
以上正本證明與原本無異。
如不服本判決應於收受本判決後10日內向本院提出上訴書狀，上
訴書狀應敘述具體理由。上訴書狀未敘述上訴理由者，應於上訴
期間屆滿後20日內補提理由書狀於本院 (均須按他造當事人之人
數附繕本 )「切勿逕送上級法院」。
中    華    民    國    98    年    2     月    27    日
                                書記官   張懿中
附錄本案論罪科刑法條全文：
毒品危害防制條例第10條第1 項：
施用第一級毒品者，處六月以上五年以下有期徒刑。


司法院資訊處製作；財團法人民間司法改革基金會備份。
